【裁判字號】    92,聲再,30
【裁判日期】    920829
【裁判案由】    傷害致死
【裁判全文】
臺灣高等法院花蓮分院刑事裁定                      九十二年度聲再字第三號
    再審聲請人
    即受判決人  甲○○
右列聲請人因傷害案件，對於本院九十一年度上訴字第二一七號，中華民國九十二年
六月十九日確定判決（第一審案號：臺灣花蓮地方法院九十一年度速字一三五號、起
訴案號．．臺灣花蓮地方法院檢察署九十一年度偵字第四三六、四三七、六一七號，
九十一年度偵緝字第五四、五七號），聲請再審，本院裁定如左：
   主  文
再審之聲請駁回。
    理  由
一、再審聲請意旨略以：聲請人以本院九十一年度上訴字第二一七號之確定判決，有
    以下足生影響於判決之重要證據漏未審酌，茲依刑事訴訟法第四百二十一條之規
    定聲請再審：
（一) 原審於認定聲請人在吳勝坤住處與吳勝坤、鄧富仁共謀傷害徐凱斌：1.證人邱
      志豪在原審之證詞謂『在警訊中、偵查中所指認吳勝坤、甲○○及鄧富仁拿棍
      棒打徐凱斌，是因為他們三人離被害人較近，才認為是他們』足證邱志豪之證
      詞與原審所認定事實 (徒手毆打）歧異。2.邱志豪之原審證詞：「我在吳勝坤
      家沒有與甲○○說有碰到徐凱斌就打」、「也沒有談到要去找徐凱斌」顯足以
      影響判決，且原判決未為有利不採之理由，違背法令至明。
（二) 證人邱田福於花蓮地院結證稱：吳勝坤想找蔡福明理論，因蔡男住流星花園隔
      壁才到那裡去，並沒有提到徐凱斌之證言，既非找徐凱斌而開車出去，即無共
      謀欲毆打徐凱斌，即無毆打之動機與目的，就此重要證據可推翻原審之認事用
      法。
（三) 證人陳欣怡於九十一年一月二十四日警訊稱：「是我叫吳勝坤下車，是徐凱斌
      看見．．．而請我叫他下車，．．．便下車走向我男友．．．」，確定判決之
      認定事實卻載「．．．一行人．．．尋獲徐凱斌在該處與陳欣怡聊天」，顯與
      卷內證據不符，判決違背法令。
（四）聲請人係在吳勝坤下車後去停車，而未有下手打人之情事，而有證人張博憫九
      十一年七月二日地方法院筆錄明確證稱：「我坐右後座，．．．，吳男就下車
      ，後來甲○○把車開到轉角，．．．，後來黃男也下車，但黃男不到二十秒就
      上車了」上開證據足證明聲請人甲○○未下手，乃重要證據漏未審酌。
（五）原審判決未考量鄧富仁在九十一年八月十三日已供稱：「我未寫紙條恐嚇鄭明
      志及陳榮光，我未脅迫他們扛罪，是因為我的關係他們才到現場的」，可證寫
      紙條係出於鄧富仁之意，該兩人之陳述多係與鄧男配合，而與聲請人無涉，原
      審對於該重要證據漏未審酌。
二、按不得上訴於第三審法院之案件，其經第二審確定之有罪判決，如就足生影響於
    判決之重要證據漏未審酌者，亦得為受判決人之利益聲請再審，刑事訴訟法第四
    百二十一條定有明文。又按刑事訴訟法第四百二十一條所規定因重要證據漏未審
    酌而聲請再審者，指該證據於案情有重要關係且未經審酌者而言，如證據業經法
    院本其自由心證予以取捨及判斷，僅係對此持相異評價，即不能以此為由聲請再
    審。
    是如當事人所提出之證物，不足以影響判決結果，或第二審法院依調查之結果，
    本於論理法則、經驗法則，取捨證據後，認定事實者，則不包括之，有最高法院
    八十九年度台抗字第三十號裁判意旨可參。
三、經查：
(一)本件原確定判決業於理由欄一之(三)(四)(五)中係採認被告陳榮光、鄭明志、鄧
    富仁、證人鄭淑芳於警訊、偵查中供述明確證詞，並詳為論述何以認定甲○○傷
    害犯行及不採聲請人係想找蔡福明理論之結證之依據，其採認證據價值之斟酌取
    捨，依法並無不合。則聲請意旨 (一)、(二)、(三)、(四）所主張原審未採邱志
    豪、聲請人、陳欣怡及張博憫之原審證詞，業經原確定判決加以斟酌，本其自由
    心證予以取捨判斷，僅係對此持與聲請人相異之評價，依前揭說明，尚不符「漏
    未審酌」之再審要件。
(二)又聲請意旨（五）指摘原審未考量鄧富仁在九十一年八月十三日之供稱，縱所言
    屬實，無法憑藉認定陳榮光、鄭明志之供述與聲請人無涉，即不足資為有利或不
    利聲請人之證據，自非「足生影響於判決之重要證據」，聲請人據此聲請再審，
    自有未合。
四、據上論斷，本件再審聲請為無理由，應予駁回，爰依刑事訴訟法第四百三十四條
    裁定如主文。
中      華       民       國      九十二      年      八  月  二十九    日
                                     審判長法官  謝  志  揚
                                           法官  莊  謙  崇
                                           法官  陳  淑  媛
右正本證明與原本無異。
本件不得抗告。
                                         書記官  邱  廣  譽
中      華       民       國      九十二年      八  月  二十九    日


司法院資訊處製作；財團法人民間司法改革基金會備份。
